【裁判字號】    89,上易,1188
【裁判日期】    890824
【裁判案由】    恐嚇
【裁判全文】
臺灣高等法院高雄分院刑事判決    八十九年度上易字第一一八八號
    上  訴  人  臺灣高雄地方法院檢察署檢察官
    被      告  乙○○
右上訴人因被告恐嚇案件，不服臺灣高雄地方法院八十九年度易字第一二一四號、中
華民國八十九年五月二日第一審判決（起訴案號：臺灣高雄地方法院檢察署八十九年
度偵字第三八二四號），提起上訴，本院判決如左：
    主  文
原判決關於恐嚇危害安全罪部分撤銷。
乙○○以加害生命、身體之事，恐嚇他人致生危害於安全，處罰金壹仟元，如易服勞
役，以三百元折算壹日。
    事  實
一、乙○○與甲○○均在高雄縣鳳山市中山夜市擺攤販、賣米糕，因同行競爭，前因
    甲○○之夫（姓名不詳）無故砸其攤位，引起乙○○不滿，乙○○乃於民國八十
    八年十二月二十八日凌晨一時三十分許，於酒後即手持所有西瓜刀一把，前往甲
    ○○之攤位，以加害生命、身體之事，恐嚇甲○○，致甲○○見狀，心生畏懼，
    即行逃開。（乙○○嗣另行起意，以腳踢翻甲○○攤位旁裝物之塑膠籃，致該菜
    籃破裂一角，觸犯刑法第三百五十四條毀損罪部分，業經甲○○撤回告訴，原審
    為不受理之判決）。
二、案經甲○○訴由高雄縣警察局鳳山分局移送臺灣高雄地方法院檢察署檢察官偵查
    起訴。
    理  由
一、訊之被告乙○○固坦承有於右揭時地持刀毀損告訴人甲○○攤位旁裝物之塑膠籃
    ，惟堅決否認有何恐嚇犯行，辯稱：當時是酒醉路過，因氣憤先前曾遭告訴人之
    夫無故砸其攤位，乃拿刀打翻告訴人之攤位，只是要嚇嚇她沒有其他意思等語。
二、經查：
１、被告乙○○於右揭時地持刀前往告訴人甲○○攤位，並踢毀塑膠菜籃之事實，已
    據被告乙○○供承不諱，核與告訴人甲○○指述情節相符，並有照片二幀附卷可
    稽，告訴人於警訊時指述：「於八十八年十二月二十八日一時三十分在鳳山市○
    ○路夜市我擺設米糕、四神湯攤位處，乙○○手拿著西瓜刀像要殺我，我跑離開
    後，乙○○用手推翻我營業之攤位」、「乙○○說什麼話，我沒注意聽，我看到
    他拔刀出來我就跑開攤位，乙○○並推翻我攤位」等語在卷（見警卷第三頁正面
    及反面），告訴人於偵查中指稱：「他持西瓜刀，他說要與我『配』」「（問：
    對方拿刀過來妳就跑了？）是」等語（見偵查卷第八、九頁），依客觀情況衡之
    ，被告手段應已達於使人心生畏怖程度，足證被告乙○○有持刀以加害生命、身
    體之事恐嚇，致生危害於安全。
２、雖告訴人甲○○於警訊稱：被告說什麼話我沒注意聽，在偵查中卻陳稱被告有以
    「‧‧‧要與伊『配』‧‧‧」等語恐嚇，前後指述不一，然被告確有於酒後持
    刀前往告訴人甲○○之攤位理論，並且毀物，且被告在偵查中及本院審理時均供
    承：「只是要嚇一嚇對方而已」等語在卷（見偵查卷第九頁），應認被告有恐嚇
    之意，客觀上即應認為有以加害生命、身體通知告訴人致告訴人心生畏懼而前往
    報派出所報警，雖告訴人未就被告恐嚇危害安全罪具體表明告訴之意旨，然恐嚇
    罪並非告訴乃論之罪，被告之行為已合於恐嚇危害安全之構成要件，即應依法論
    科。
三、核被告乙○○以加害生命、身體之事，恐嚇告訴人，核其所為係犯刑法第三百零
    五條之恐嚇罪。
四、原審疏未詳查，率認為不能證明被告乙○○犯恐嚇罪，而為無罪判決，檢察官上
    訴意旨，指摘原判決關於恐嚇罪部分判決無罪，實有不當，非無理由，自應由本
    院將原判決關於恐嚇危害安全罪部分撤銷。
    爰審酌被告乙○○並無前科素行良好，因一時疏於慎慮觸犯刑章，所生危害不大
    ，且事後與告訴人達成和解，有和解書在卷可考，犯後態度良好等一切情狀，量
    處如主文所示之罰金，並諭知如易服勞役以三百元折算一日之折算標準。至於被
    告恐嚇當時所持有之西瓜刀一把，並未扣案，且無法證明其型式，為免沒收執行
    困難，爰不宣告沒收，併予敘明。
據上論結，應依刑事訴訟法第三百六十九條第一項前段、第三百六十四條、第二百九
十九條第一項前段、刑法第三百零五條、第四十二條第二項、罰金罰鍰提高標準條例
第一條、第二條第一項，判決如主文。
本案經檢察官郭振昌到庭執行職務。
中    華    民    國     八十九     年       八       月     二十三   日
                              臺灣高等法院高雄分院刑事第二庭
                                  審判長法官  張明松
                                        法官  邱永貴
                                        法官  曾玉英
右正本證明與原本無異。
不得上訴。
                                      書記官  林靜霙
中    華    民    國     八十九     年       八       月    二十五    日
附錄：本判決論罪科刑法條：
刑法第三百零五條
以加害生命、身體、自由、名譽、財產之事，恐嚇他人致生危害於安全者，處二年以
下有期徒刑、拘役或三百元以下罰金。
                                                                        Ｄ


司法院資訊處製作；財團法人民間司法改革基金會備份。
